【裁判字號】    95,簡上更,1
【裁判日期】    951015
【裁判案由】    違反公司法
【裁判全文】
臺灣臺北地方法院刑事判決             95年度簡上更字第1號
上 訴 人  臺灣臺北地方法院檢察署檢察官
被    告  庚○○
          癸○○
          乙○○
          壬○○（原名傅鑫貴）
          己○○
          丙○○
          丑○○
          辛○○
          丁○○
          子○○
          寅○○
          戊○○
          甲○○
上列上訴人因被告等違反公司法案件，不服本院中華民國九十五
年三月十七日九十四年度簡字第一七一二號第一審刑事簡易判決
（檢察官起訴案號：九十一年度偵字第一一九三九號），提起上
訴，經本院管轄第二審合議庭適用通常程序，於九十五年四月二
十八日以九十五年度簡上字第八七號為第一審判決後，復經上訴
人提起上訴，由臺灣高等法院於九十五年七月二十八日以九十五
年度上訴字第二四四五號刑事判決撤銷發回發回本院更為審理，
本院管轄之第二審地方法院合議庭判決如下：
    主  文
原判決撤銷。
    理  由
一、本件公訴意旨略以：同案被告林安聖（另由本院以九十二年
    度易字第一八三四號案件審理）係麥克國際有限公司負責人
    ，被告癸○○係歆儷舫有限公司負責人；被告乙○○係薪鎂
    科技有限公司負責人；被告壬○○（原名傅鑫貴）係矩銓實
    業有限公司負責人；被告己○○係鈞揚科技有限公司負責人
    ，被告丙○○係神盾開發有限公司負責人；被告庚○○係台
    致實業有限公司負責人；被告丑○○係喬星消防企業有限公
    司負責人；被告辛○○係鴻大會計師事務所負責人，係記帳
    業者，受被告癸○○委託辦理歆儷舫有限公司設立登記；被
    告丁○○係丁○○事務所負責人，係記帳業者，受被告乙○○委託辦理薪鎂科技有限公司設立登記；被告子○○係子○○事務所負責人，係記帳業者，受被告壬○○委託辦理矩銓
    實業有限公司設立登記；被告寅○○係欣芳會計師事務所負
    責人，係記帳業者，受被告丙○○委託辦理神盾開發有限公
    司設立登記；被告戊○○係代書，受被告庚○○委託辦理台
    致實業有限公司設立登記；被告甲○○係甲○○會計事務所
    負責人，係記帳業者，受被告丑○○委託辦理喬星消防企業
    有限公司設立登記。同案被告林安聖與被告癸○○、乙○○
    、壬○○、己○○、丙○○、庚○○、丑○○等八人，明知
    公司設立登記時，公司應收股款並未實際收足，竟分別於民
    國八十九年十月至同年十一月間，分別直接或間接透過知情
    且有犯意連絡之劉麗美、潘雅娟、被告辛○○、被告丁○○
    、被告子○○、被告寅○○、被告戊○○及被告甲○○等人
    ，各以公司籌備處之名義，分別在合作金庫銀行玉成分行開
    戶，再由劉麗美以其合作金庫玉成分行所開立之三一三五三
    五帳號中，轉帳上開公司設立登記所需或不足之資本額分別
    於八十九年十月二日，存入麥克國際有限公司籌備處之八二
    六六七九號帳戶新臺幣（下同）一百萬元；八十九年十月三
    日，存入歆儷舫有限公司籌備處八二六七三三號帳戶一百萬
    元；八十九年十月五日，存入薪鎂科技有限公司籌備處八二
    六七五０號帳戶五百萬元；八十九年十月六日存入矩銓實業
    有限公司八二六七七六號帳戶二百萬元；八十九年十月七日
    ，存入鈞揚科技有限公司籌備處八二六七八四號帳戶二百萬
    元；八十九年十月十九日，存入神盾開發有限公司籌備處八
    二六八七三號帳戶二百萬元；八十九年十月二十六日，存入
    台致實業有限公司籌備處八二六九二０帳號一百萬元；八十
    九年十一月一日，存入喬興消防企業有限公司籌備處八二七
    ０三九號帳戶一千萬元；均作為股款收足證明，再經知情有
    犯意連絡之言鼎會計師事務所會計師潘雅娟出具資本繳足之
    查核報告書，表明股款以實際收足，再持上開不實文件向臺
    北市政府建設局或經濟部中部辦公室辦理公司設立登記，致
    使上開主管機關業務人員信渠等公司股款業已募足，而核准
    設立登記。嗣公司設立登記後，麥克國際有限公司即於八十
    九年十月四日、歆儷舫有限公司即於八十九年十月五日、薪
    鎂科技有限公司即於八十九年十月七日、矩銓實業有限公司
    即於八十九年十月十二日、鈞揚科技有限公司即於八十九年
    十月十二日、將該款項領出返還劉麗美，因認被告等人所為
    ，係犯公司法第九條第一項之罪嫌云云。
二、經查：被告被告乙○○、壬○○（即傅新貴）、己○○、丙○○、庚○○、丑○○、辛○○、丁○○、子○○、寅○○
    、戊○○、甲○○上開被訴涉有違反公司法第九條第一項之
    罪嫌部分，業經原審於九十三年六月二十八日改依簡易判決
    處刑，並於九十四年三月三十一日以九十三年度簡字第一六
    二五號刑事簡易判決判處：「乙○○、壬○○（即傅新貴）
    、己○○、丙○○、庚○○、丑○○、辛○○、丁○○、子
    ○○、寅○○、戊○○、甲○○共同公司負責人，對於公司
    應收之股款，股東並未實際繳納，而以申請文件表明收足，
    各處有期徒刑伍月，如易科罰金，均以佰元折算壹日」，
    被告乙○○、甲○○均於九十四年五月二日確定，同年八月
    二日易科罰金執行完畢；被告丙○○於九十四年七月四日確
    定，同年八月二日易科罰金執行完畢；被告丁○○於九十四
    年五月二日確定，同年八月十二日易科罰金執行完畢；被告
    戊○○於九十四年五月九日確定，同年八月九日易科罰金執
    行完畢；被告庚○○於九十四年五月二日確定，同年八月一
    日易科罰金執行完畢；被告辛○○於九十四年五月二日確定
    ，同年七月二十七日易科罰金執行完畢；被告壬○○於九十
    四年五月二日確定，同年八月二日易科罰金執行完畢；被告
    子○○於九十四年五月二日確定，同年八月二日易科罰金執
    行完畢；被告丑○○於九十四年五月二日確定，同年十月二
    十五日易科罰金執行完畢；被告翁伶珠於九十四年五月二日
    確定，同年八月七日易科罰金執行完畢；被告己○○於九十
    四年十月十二日經本院以九十四年度簡上字第一三八號判決
    駁回上訴確定，九十五年一月三日易科罰金執行完畢；被告
    癸○○部分，並於九十三年十月二十六日改分九十三年度簡
    字第二六四一號刑事簡易案件，於九十四年三月三十一日以
    九十三年度簡字第二六四一號刑事簡易判決判處：「癸○○
    共同公司負責人，公司應收之股款，股東並未實際繳納，而
    以申請文件表明收足，處有期徒刑伍月，如易科罰金，以
    佰元折算壹日」，於九十四年八月二十九日確定，同年十一
    月二十二日易科罰金執行完畢在案，此有本院九十三年度簡
    字第一六二五號、二六四一號刑事簡易判決及被告癸○○、
    乙○○、壬○○（原名傅鑫貴）、己○○、丙○○、庚○○
    、丑○○、辛○○、丁○○、子○○、寅○○、戊○○、甲○○之臺灣高等法院被告前案紀錄表各一份在卷可稽。
三、惟原審竟又於九十四年八月十七日就被告癸○○、乙○○、
    壬○○ (原名傅鑫貴)、己○○、丙○○、庚○○、丑○○
    、辛○○、丁○○、子○○、寅○○、戊○○、甲○○上開
    業經判決確定，並均分別易科罰金執行完畢之違反公司法犯
    行，批示：「黃昌吉等13人（如裁定）請改分簡字案」，並
    於九十五年三月十七日以九十四年度簡字第一七一二號刑事
    簡易判決判處：「癸○○判處：「癸○○、乙○○、傅鑫貴
    、己○○、丙○○、庚○○、丑○○公司負責人，對於公司
    應收之股款，股東並未實際繳納，而以申請文件表明收足，
    各處有期徒刑肆月，如易科罰金，均以佰元折算壹日。辛○○、丁○○、子○○、寅○○、戊○○、甲○○共同與公
    司負責人對於公司應收之股款，股東並未實際繳納，而以申
    請文件表明收足，各處有期徒刑肆月，如易科罰金，均以
    佰元折算壹日」。原審上開判決，與本院九十三年度簡字第
    一六二五號、二六四一號刑事簡易判決，既均係就臺灣臺北
    地方法院檢察署檢察官九十一年度偵字第一一九三九號起訴
    書所起訴之犯罪事實而為判決，並非有先後不同之起訴事實
    ，且該單一之起訴事實業經原審以九十三年度簡字第一六二
    五號、二六四一號刑事簡易判決論罪科刑確定，並均已執行
    完畢在案，則該案顯然已經終結，自難以原審誤為批示，行
    政作業上亦疏忽而將已終結之訴訟改分新案號，而認有「訴
    」之存在，原審逕以判決，於法即有違誤，自屬無可維持，
    上訴人提起本件上訴，為有理由，爰予撤銷原判決，以茲適
    法，且不經言詞辯論為之。
據上論斷，應依刑事訴訟法第四百五十五條之一第一項、第三項
、第三百六十九條第一項前段、第三百六十四條、第三百零七條
，判決如主文。
中    華    民    國    95    年    10    月    15    日
                        臺灣臺北地方法院刑事第十五庭
                            審判長  法  官  廖紋妤
                                    法  官  邱蓮華
                                    法  官  吳麗英
以上正本證明與原本無異。
如不服本判決應於送達後10日內向本院提出上訴狀。
                                    書記官  田華仁
中    華    民    國    95    年    10    月    18    日


司法院資訊處製作；財團法人民間司法改革基金會備份。
